最高法院刑事判決　　　　　　　　　 111年度台上字第2666號
上　訴　人　黃軒樺



選任辯護人　江燕鴻律師
上列上訴人因加重詐欺案件，不服臺灣高等法院臺中分院中華民
國111年1月18日第二審判決（110年度金上訴字第999號，追加起
訴案號：臺灣臺中地方檢察署109年度偵緝字第35號、108年度偵
字第2972、6016、28412號），提起上訴，本院判決如下：
    主  文
上訴駁回。
    理  由
一、按刑事訴訟法第377 條規定，上訴於第三審法院，非以判決
    違背法令為理由，不得為之。是提起第三審上訴，應以原判
    決違背法令為理由，係屬法定要件。如果上訴理由書狀並未
    依據卷內訴訟資料，具體指摘原判決不適用何種法則或如何
    適用不當，或所指摘原判決違法情事，顯與法律規定得為第
    三審上訴理由之違法情形，不相適合時，均應認其上訴為違
    背法律上之程式，予以駁回。
二、本件原審審理結果，認定上訴人黃軒樺違反組織犯罪防制條
    例及加重詐欺取財未遂之犯行明確，援引第一審判決記載之
    犯罪事實、證據及理由，維持第一審依想像競合犯從一重論
    處上訴人犯三人以上共同以網際網路詐欺取財未遂罪刑之判
    決，駁回上訴人在第二審之上訴，已詳敘其調查證據之結果
    及憑以認定犯罪事實之心證理由，並無事實與理由矛盾之違
    法。縱原判決援引第一審判決理由欄貳、六之（二）關於審
    酌同案被告黃建智與上訴人於本案詐欺集團機房擔任二線、
    三線之角色各情，與所援引第一審判決犯罪事實欄（下稱事
    實欄）二、（一）之⒊關於上訴人與其他共同正犯擔任第二
    線人員等相關論述之行文前後繁簡有別，於上訴人罪責之認
    定並無影響。上訴意旨對於前述文字枝節事項，任意為有利
    自己之主張，泛言指摘原判決認定上訴人在本件組織之分工
    角色未明，有事實與理由矛盾之違法，並非適法之第三審上
    訴理由。至原判決援引第一審判決事實欄二、（一）之⒊關
    於本案共同正犯曾經第一審法院107年度原重訴字第3號判決
    論處之附記事項，雖贅載為包含上訴人在內，但仍無礙於上
    訴人本件犯行未曾經判決確定之結論與原判決之正確性。自
    不得僅摭拾原判決所援引第一審判決書部分用語文字贅寫前
    案判決對象等情，即指為違法。上訴意旨徒以前述文字細節
    ，泛言指摘原判決針對援引第一審判決前述附記事項，語意
    上有無應諭知免訴判決，而違反一事不再理原則之情形，未
    予調查，有適用法則不當、調查未盡之違法，同非上訴第三
    審之合法理由。
三、量刑輕重，屬裁判之法院得依職權裁量之事項，苟其量刑已
    以行為人之責任為基礎，斟酌刑法第57條各款所列情狀，在
    法定刑度內，酌量科刑，而無違反公平、比例及罪刑相當原
    則，致明顯輕重失衡情形，即不得指為違法。本件原判決已
    以行為人之責任為基礎，具體審酌刑法第57條各款科刑等相
    關一切情狀，依卷存事證就上訴人犯罪情節及行為人屬性等
    事由，在罪責原則下適正行使其刑罰之裁量權，維持第一審
    之量刑，客觀上未逾越法定刑度，且無悖於前述量刑原則，
    難認有逾越法律規定範圍，或濫用裁量權限之情事。上訴意
    旨就原審刑罰裁量權之合法行使，漫事爭執，泛言其並無財
    產犯罪前科，僅一時失慮致罹刑典，指摘原判決維持第一審
    判決量處之刑，未慮及短期自由刑之流弊，有失衡平等詞，
    並非合法上訴第三審之理由。
四、綜合前旨及其他上訴意旨仍置原判決所為明白論斷於不顧，
    而再事爭辯，或對於事實審法院之職權行使，徒以自己之說
    詞，任意指為違法，要與法律規定得為第三審上訴理由之違
    法情形，不相適合。本件上訴違背法律上程式，應予駁回。
據上論結，應依刑事訴訟法第395條前段，判決如主文。
中    華    民    國   111    年    6     月    15    日
                  刑事第八庭審判長法  官  何  菁  莪  
                                  法  官  何  信  慶  
                                  法  官  劉  興  浪  
                                  法  官  高  玉  舜  
                                  法  官  朱  瑞  娟  
本件正本證明與原本無異
                                  書記官
中    華    民    國   111    年    6     月    21    日